臺灣士林地方法院刑事判決　　　　　　　　　　　　　九十年度簡上字第一三九號
　　上　訴　人
　　即　被　告　乙○○
右列上訴人因詐欺案件，不服本院九十年度湖簡字第三八三號，中華民國九十年八月
三十一日第一審簡易判決（聲請簡易判決處刑案號：九十年度偵字第二五三三號），
本院管轄之第二審合議庭判決如左：
    主  文
上訴駁回。
    事  實
一、乙○○於民國八十九年二月二十三日晚上八時許，在臺北縣汐止市○○○路某便
    利商店前，拾獲羅秋香所遺失之玉山商業銀行信用卡一張（卡號：000000
    0000000000號），竟意圖為自己不法之所有，予以侵占入己。旋於同
    日晚上九時三十分許，基於為自己不法所有之意圖，由不知情之廖志鴻（另經檢
    察官為不起訴處分確定）開車搭載，前往位於臺北市○○區○○路二一二號「全
    國電子專賣店」，挑選ＬＵＣＫＹ廠牌手提ＣＤ音響一台，持上開拾獲之信用卡
    交予該店內員工甲○○，正欲刷卡消費新台幣（下同）三千六百九十元，惟因該
    店員無法取得該信用卡之授權密碼，遂打電話至玉山商業銀行查證後，始知該信
    用卡已報失竊在案，隨即報警查獲，致乙○○未取得該貨品而未遂。
二、案經臺北市政府警察局內湖分局報請臺灣士林地方法院檢察署偵查聲請簡易判決
    處刑。
    理  由
一、右揭犯罪事實，業據上訴人即被告乙○○於警訊、偵審中供認不諱，核與被害人
    羅秋香於偵查中指訴情節相符，並經證人即全國電子專賣店店員甲○○、被告友
    人廖志鴻於警訊、偵查中證述屬實，且有玉山商業銀行信用卡一張（卡號：00
    00000000000000號）扣案可稽，而該上開信用卡確係羅秋香所申
    請持有乙節，復有玉山商業銀行九十年三月十三日玉個卡字第九○五○一二三號
    函暨檢送之信用卡申請書一份附卷可憑，事證明確，被告犯行堪以認定。
二、核被告所為，係犯刑法第三百三十七條之侵占遺失物罪、同法第三百三十九條第
    三項、第一項之詐欺取財未遂罪。其所犯上開二罪之間，有方法結果之牽連關係
    ，依刑法第五十五條之規定，應從較重之詐欺取財未遂罪處斷。又被告雖已著手
    詐欺行為之實施，惟未生取財之結果，其犯罪尚屬未遂，爰依刑法第二十六條前
    段之規定，按既遂犯之刑度減輕其刑。另查被告犯罪後，刑法第四十一條業於九
    十年一月四日經立法院修正通過為：「犯最重本刑為五年以下有期徒刑以下之刑
    之罪，而受六個月以下有期徒刑或拘役之宣告，因身體、教育、職業或家庭之關
    係或其他正當事由，執行顯有困難者，得以一元以上三元以下折算一日，易科罰
    金。但確因不執行所宣告之刑，難收矯正之效，或難以維持法秩序者，不在此限
    。併合處罰之數罪，均有前項情形，其應執行之刑逾六月者，亦同。」，並於同
    年一月十日經總統公布，於同年一月十二日生效，比較新舊法之結果，以修正後
    之刑法第四十一條第一項較有利於被告，依刑法第二條第一項前段規定，應適用
    裁判時之刑法第四十一條第一項前段諭知易科罰金之折算標準。原審依刑事訴訟
    法第四百四十九條第一項前段、第四百五十四條第二項，刑法第二條第一項前段
    、第三百三十七條、第三百三十九條第三項、第一項、第五十五條、第二十六條
    前段、第四十一條第一項前段，罰金罰鍰提高標準條例第一條前段、第二條，量
    處拘役三十日，並諭知易科罰金之折算標準，其認事用法均無不合，量刑亦屬妥
    適。被告乙○○上訴意旨，認原判決處刑過重，指摘原判決不當，核非可採，其
    上訴並無理由，應予駁回。
三、被告經合法傳喚，無正當理由不到庭，爰不待其陳述逕行判決。
據上論斷，應依刑事訴訟法第四百五十五條之一第一項、第三項、第三百六十八條、
第三百七十一條，判決如主文。
本案經檢察官施慶堂到庭執行職務
中      華      民      國    九十一    年      一      月     十一    日
                                  臺灣士林地方法院刑事第二庭
                                      審判長法  官  李  正  紀
                                            法  官  許  永  煌
                                            法  官  李  昆  霖
右正本證明與原本無異。
本件不得上訴。
                                            書記官  李  佩  真
中      華      民      國    九十一    年      一      月     十五     日
